臺灣雲林地方法院刑事判決              100年度訴字第975號
公  訴  人  臺灣雲林地方法院檢察署檢察官
被      告  林厚慶
上列被告因違反毒品危害防制條例案件，檢察官提起公訴（100
年度毒偵字第1517號），被告於準備程序中對被訴事實為有罪之
陳述，經合議庭裁定由法官一人獨任進行簡式審判程序，判決如
下：
    主  文
林厚慶施用第一級毒品，累犯，處有期徒刑壹年。
    事 實 及 理 由
一、犯罪事實
    林厚慶前因施用毒品案件，經本院以88年度毒聲字第130 號
    裁定送觀察、勒戒後，認無繼續施用毒品之傾向，由臺灣雲
    林地方法院檢察署檢察官以88年度偵字第804 號為不起訴處
    分確定，復再因施用第一級及第二級毒品案件，經本院以88
    年度毒聲字第993 號裁定送觀察、勒戒後，認有繼續施用毒
    品之傾向，再經本院以88年度毒聲字第1130號裁定令入戒治
    處所強制戒治，於89年4 月6 日停止戒治付保護管束出所。
    徒刑部分，經本院分別以88年度訴字第397 號判決判處有
    期徒刑9 月，及89年度港簡字第90號判決判處有期徒刑5
    月確定。上開、2 罪經本院以89年度聲字第469 號合併
    定其應執行刑為有期徒刑1 年1 月確定。又於上開保護管束
    期間因：施用第一級毒品案件，經本院以90年度訴字第5
    號判處有期徒刑1 年確定，保護管束因而撤銷。施用第二
    級毒品案件，經本院以90年度易字第101 號判處有期徒刑8
    月確定。上開、2 罪經本院以90年度聲字第727 號裁定
    應執行有期徒刑1 年6 月確定，於89年10月6 日先入所執行
    殘餘之強制戒治處分，90年4 月6 日強制戒治執行完畢出所
    ，並入監執行有期徒刑部分，於91年10月3 日縮短刑期假釋
    付保護管束出監，92年9 月22日假釋期滿未經撤銷。復因：
    搶奪案件，經本院以94年度訴字第800 號判決判處有期徒
    刑10月確定。搶奪案件，經本院以94年度訴字第580 號判
    決判處有期徒刑2 年確定。2 次施用毒品案件，經本院94
    年度訴字第695 號判決分別判處有期徒刑1 年2 月及7 月確
    定，上開、之罪，經本院以96年度聲減字第501 號裁定
    減刑，並與之罪合併定應執行刑為3 年1 月又15日確定，
    於94年9 月29日入監執行，97年4 月21日因縮短刑期，假釋
    付保護管束出監，97年8 月24日假釋期滿未經撤銷。暨因：
    2 次施用毒品案件，經本院以98年度訴字第191 號判決判
    處有期徒刑10月及5 月，應執行有期徒刑1 年確定。施用
    毒品案件，經本院以98年度訴字第371 號判決判處有期徒刑
    10月確定。上開、之罪接續執行，於98年7 月21日入監
    ，99年12月3 日縮短刑期，假釋付保護管束出監，100 年4
    月24日假釋期滿未經撤銷，其為未執行之刑，以已執行論。
    詎仍未戒除毒癮，基於施用第一級毒品之犯意，於100 年9
    月22日晚間8 時許，在其址設雲林縣麥寮鄉興華村興化23號
    之住處，將海洛因摻於香煙，以點火後吸食其煙霧之方式，
    施用第一級毒品海洛因。嗣於100 年9 月22日23時10分許，
    為警採其尿液送驗，結果呈嗎啡及可待因陽性反應而查獲。
二、認定事實所憑之證據及理由
    前揭犯罪事實業據被告坦承不諱，與其於警詢及偵查中之供
    述一致，另有雲林縣警察局臺西分局委託檢驗尿液代號與真
    實姓名對照認證單、詮昕科技股份有限公司100 年10月6 日
    濫用藥物尿液檢驗報告（報告編號：00000000號）及臺灣高
    等法院被告前案紀錄表可資佐證，被告自白與真實相符，堪
    以採信。本件事證明確，被告犯行足堪認定，應依法論科。
三、論罪科刑
(一)、核被告林厚慶所為，係犯毒品危害防制條例第10條第1 項之
    施用第一級毒品罪。其持有第一級毒品之低度行為，為嗣後
    施用之高度行為所吸收，不另論罪。被告有如犯罪事實欄所
    載之犯罪及科刑紀錄，有臺灣高等法院被告前案紀錄表可查
    ，其於徒刑執行完畢後，5 年內故意再犯本件有期徒刑以上
    之罪，為累犯，應依刑法第47條第1 項之規定，加重其刑。
(二)、爰審酌：被告經觀察、勒戒及強制戒治等保安處分後，均無
    助於其毒癮之戒除，又經3 次入監執行有期徒刑之刑罰，亦
    無法回歸正常之生活，顯見其意志力甚為薄弱，並無徹底擺
    脫毒品控制之決心，其自我放縱之消極態度，應予非難。又
    被告除施用毒品案件外，尚有搶奪之前科，素行非佳，且顯
    然因施用毒品之需求，衍生出其他犯罪行為，非僅自我戕害
    ，尚且造成社會治安潛藏之風險，非予一定之刑期，難以確
    保其能徹底戒除毒癮，並期能給予適當之警惕作用。又衡量
    被告甫新婚，未有子女，父母俱在，另有兄、姐，家庭狀況
    正常；被告國中畢業之學歷，智識程度尚可；被告出獄後，
    甫於100 年7 月覓得搭鷹架之工作，竟仍不知珍惜，又於同
    年9 月再犯本案，錯失改過遷善之機會，實無由他咎，暨被
    告犯後坦承犯罪，犯後態度良好及其他一切情狀，量處如主
    文所示之刑。
四、應適用之法律
(一)、刑事訴訟法刑事訴訟法第273 條之1 第1 項、第299 條第1
    項前段。
(二)、毒品危害防制條例第10條第1 項。
(三)、刑法第11條前段、第47條第1 項。
中    華    民    國   100    年    11    月    30   日
                  刑事第六庭    法  官  蕭于哲
以上正本證明與原本無異。
如不服本判決應於收受判決後10日內向本院提出上訴書狀，並應
敘述具體理由；其未敘述上訴理由者，應於上訴期間屆滿後20日
內向本院補提理由書（均須按他造當事人之人數附繕本）。「切
勿逕送上級法院」。
                                書記官  謝璧卉
中    華    民    國   100    年    11    月    30   日
附錄本件罪科刑法條全文
毒品危害防制條例第10條第1項
施用第一級毒品者，處 6 月以上 5 年以下有期徒刑。